臺灣基隆地方法院刑事判決　　　　　　　 94年度訴字第665號
公　訴　人　臺灣基隆地方法院檢察署檢察官
被　　　告　乙○○
　　　　　　　　　　（現於臺灣基隆看守所羈押中）
上列被告因毒品危害防制條例案件，經檢察官提起公訴（94年度
毒偵字第1552號），本院合議庭裁定由受命法官獨任進行簡式審
判程序，茲判決如下：
    主  文
乙○○連續施用第一級毒品，累犯，處有期徒刑捌月，扣案之毒
品海洛因共計毛重約壹拾點貳玖公克、摻海洛因之香煙貳支均沒
收銷燬之、包裝袋貳個均沒收。
    理  由
一、犯罪事實：
    乙○○前因施用第2 級毒品案件，經觀察勒戒後，認無繼續
    施用毒品傾向，由臺灣基隆地方法院檢察署檢察官於民國（
    下同）88年6月28日，以88年度偵緝字第258號為不起訴處分
    確定；又因施用第2 級毒品案件，經觀察勒戒後，認有繼續
    施用毒品傾向，先送強制戒治（於90年8 月27日戒治期滿）
    ，並由臺灣基隆地方法院檢察署檢察官聲請簡易判決處刑，
    本院於89年6月27日，以89年度基簡字第456號判處有期徒刑
    6月確定，於91年5月2日執行完畢；再因施用第2級毒品案件
    ，經臺灣基隆地方法院檢察署檢察官提起公訴，經本院判處
    有期徒刑8 月確定，於93年11月22日執行完畢。猶不知悔改
    ，復基於施用第1級毒品海洛因之概括犯意，自94年5月5 日
    起至94年9月25日止，連續在基隆市○○區○○路218之16號
    住處，以將海洛因摻在香煙內之方式，施用第1 級毒品海洛
    因多次。嗣分別於（一）94年5月5日20時20分許，在基隆市
    中正區○○路、信七路口為警查獲，並扣得摻有海洛因之香
    煙2支；（二）94年9月25日23時40分許，在宜蘭縣礁溪鄉○
    ○路○段74號前為警查獲，並扣得海洛因2包共計毛重約10.
    29公克（6.89公克、3.4公克）。
二、程序事項：
    本件被告乙○○所犯者非為死刑、無期徒刑、最輕本刑為 3
    年以上有期徒刑之罪或高等法院管轄第一審案件，其於準備
    程序進行中，先就被訴事實為有罪之陳述，經告知其簡式審
    判程序之旨，並聽取公訴人之意見後，本院依刑事訴訟法第
     273條之1第1項之規定，裁定由受命法官獨任進行簡式審判
    程序，合先敘明。
三、認定事實所依據之證據及理由：
（一）被告自白：被告於本院審理中自白其於前述時、地施用第
      1 級毒品之犯行事實，其任意自白核與下列事證相符，應
      堪採為證據。
（二）尿液檢驗結果：
      台灣尖端先進生技醫藥股份有限公司濫用藥物檢驗報告乙
      紙（附於94年度偵字第1934號偵查卷第54頁）：被告經警
      查獲後採集之尿液經檢驗結果，呈海洛因代謝物嗎啡陽性
      反應。
（三）扣案物證：本案有摻第1級毒品海洛因之香煙2支、海洛因
      2包。
（四）臺灣基隆地方法院檢察署88年度偵緝字第258號不起訴處
      分書、89年度毒偵緝字第117、89年度毒偵字第1156號聲
      請簡易判決處刑書、本院89年度基簡字第456號判決書、
      被告全國前案紀錄表在卷可按。
四、論罪及科刑之理由：
（一）查海洛因係毒品危害防制條例第2條第2項第1款所定之第1
      級毒品。核被告乙○○所為，係犯毒品危害防制條例第10
      條第1項之施用第1級毒品罪。又被告施用第1 級毒品前後
      ，持有第1級毒品海洛因之低度行為，應為其施用第1級毒
      品之高度行為所吸收，不另論罪。
（二）被告先後多次施用第1 級毒品之犯行，時間緊接，所犯係
      構成要件相同之罪名，顯係基於概括犯意反覆為之，為連
      續犯，應依刑法第56條之規定，論以一罪，並依法加重其
      刑。未經公訴人起訴部分，與本院認定前揭有罪部分，有
      連續犯之裁判上一罪關係，本院自得併予審理。
（三）被告曾受前揭犯罪事實欄所載有期徒刑之執行完畢，有臺
      灣高等法院被告全國前案紀錄表在卷可稽，其受有期徒刑
      之執行完畢後，5 年以內再犯本件有期徒刑以上之罪，為
      累犯，應遞加重其刑。
（四）本院審酌毒品對於人體會產生成癮性，係足以危害個人健
      康及社會安全之管制藥物，被告經過執行觀察、勒戒、強
      制戒治，猶不知戒除濫行施用毒品惡習，再犯本件施用毒
      品罪，深陷毒坑無法自拔，及其犯罪之自我麻醉動機、犯
      罪之手段、所生自我戕害結果及犯罪後坦承犯行之態度等
      一切情狀，量處如主文所示之刑，以示懲儆。
（五）扣案之第1級毒品海洛因共計毛重約10.29公克、摻海洛因
      之香煙2 支（因量微無法分離），為違禁物，無論屬於被
      告與否，均應依毒品危害防制條例第18條第1 項前段之規
      定沒收銷燬之。另包裝袋 2個，為被告所有供本件犯罪所
      用之物，爰依刑法第38條第1項第2款宣告沒收。
五、適用之法律依據：
    刑事訴訟法第273 條之1 第1 項、第299 條第1 項前段，毒
    品危害防制條例第10條第1項、第18條第1項前段，刑法第11
    條前段、第56條、第47條、第38條第1項第2款。
本案經檢察官甲○○到庭執行職務。
中　　華　　民　　國　　94　　年　　12　　月　　1 　　日
                  刑事第三庭法    官  齊潔
以上正本證明與原本無異。
對於本件判決如有不服，應於收受送達後10日內，向本院提出上
訴書狀，上訴於臺灣高等法院，並按他造當事人之人數附具繕本
。
中　　華　　民　　國　　94　　年　　12　　月　　1 　　日
                            書 記 官  潘端典
附錄論罪法條：
毒品危害防制條例第10條
施用第一級毒品者，處 6 月以上 5 年以下有期徒刑。
施用第二級毒品者，處 3 年以下有期徒刑。
